臺灣臺中地方法院簡易民事判決
111年度中簡字第2748號
原      告  劉連春  


被      告  長鑫資產管理股份有限公司

法定代理人  潘代鼎  


上列當事人間債務人異議之訴事件，本院判決如下：
    主    文
原告之訴駁回。
訴訟費用由原告負擔。
    理    由
一、原告主張：訴外人劉偉德為原告之子，已於89年10月29日死
    亡（起訴狀誤載為89年10月23日），原告為劉偉德之繼承人
    ，被告以劉偉德對其負有債務，原告係繼承劉偉德之債務即
    應以原告之固有財產負清償之責為由，聲請本院核發111年
    度司促字第5924號支付命令確定（下稱系爭支付命令），嗣
    被告以該確定之支付命令為執行名義，對原告聲請強制執行
    ，經本院以111年度司執字第81173號強制執行事件（下稱系
    爭執行事件）受理在案，然原告與被告間並無任何債權、債
    務關係，爰依強制執行法第14條規定提起本訴，請求撤銷系
    爭執行事件之執行程序等語。
二、按原告之訴，依其所訴之事實，在法律上顯無理由者，法院
    得不經言詞辯論，逕以判決駁回之，民事訴訟法第249條第2
    項定有明文，此一規定於簡易程序亦有適用（民事訴訟法第
    436條第2項規定參照）。次按執行名義成立後，如有消滅或
    妨礙債權人請求之事由發生，債務人得於強制執行程序終結
    前，向執行法院對債權人提起異議之訴，強制執行法第14條
    第1項前段定有明文。又債務人異議之訴係以排除執行名義
    之執行力為目的，如執行程序已終結，即無阻止強制執行之
    實益，自不得提起本訴，又起訴時執行程序尚未終結，判決
    確定前執行程序已經終結者亦同。
三、經查，被告前持系爭支付命令向本院聲請對原告財產強制執
    行，因被告已撤回系爭強制執行事件之聲請，系爭執行事件
    程序業已終結，經本院依職權調閱系爭執行事件卷宗核閱屬
    實，有本院民事執行處111年9月26日中院平111司執亥字第8
    1173號函在卷可稽，本院自無從撤銷該已終結之執行程序，
    揆諸上揭說明，本件原告之訴，依其所訴之事實在法律上顯
    無理由，爰不經言詞辯論，逕以判決駁回。
四、據上論結，本件原告之訴顯無理由，依民事訴訟法第436條
    第2項、第249條第2項、第78條，判決如主文。
中　　華　　民　　國　　111 　年　　10　　月　　7 　　日
                  臺灣臺中地方法院臺中簡易庭
                                  法　官　林秉暉
以上為正本係照原本作成。
如不服本判決，應於送達後20日內，向本院提出上訴狀並表明上
訴理由，如於本判決宣示後送達前提起上訴者，應於判決送達後
20日內補提上訴理由書（須附繕本）。如委任律師提起上訴者，
應一併繳納上訴審裁判費。
中　　華　　民　　國　　111 　年　　10　　月　　7 　　日
                                  書記官  巫惠穎